臺灣苗栗地方法院刑事判決　　　　　　　 93年度訴字第321號
公　訴　人　臺灣苗栗地方法院檢察署檢察官
被　　　告　甲○○
　　　　　　　　　　巷85之2.
選任辯護人　鞠金蕾律師
上列被告因違反槍砲彈藥刀械管制條例案件，經檢察官提起公訴
（93年度偵字第1234號），本院判決如下：
    主  文
甲○○未經許可，寄藏手槍，處有期徒刑參年，併科罰金新台幣
拾萬元，如易服勞役以銀元參佰元即新台幣玖佰元折算壹日。扣
案之制式半自動手槍壹支（含彈匣壹個，槍枝管制編號：000000
0000號）沒收。
　　犯罪事實
一、甲○○於民國88年4 月間初旬或中旬之某日，在其苗栗縣三
    義鄉雙湖村內草湖54之3 號住處，受綽號「阿志」，真實姓
    名年籍不詳之成年男子之託，代為藏放以舊衣物包裹，內有
    機械性能良好，可擊發子彈，具有殺傷力之以色列IMI 廠製
    941FS 型口徑9mm 制式半自動手槍1 支（含彈匣1 個，槍枝
    管制編號：0000000000號）及具有殺傷力之口徑9mm 制式子
    彈4 顆。甲○○隨即應允「阿志」所託，並請「阿志」將該
    批槍彈連同包裹之舊衣物置放於其上述住處之舊式爐灶內，
    而自此時起即未經許可寄藏該批槍彈直到93年3 月15日11時
    40分至同日許12時45分許之間，為警持搜索票在上述藏放處
    ，起獲該批槍彈止，才終止其繼續寄藏之行為。
二、本案件經臺中縣警察局霧峰分局報告臺灣苗栗地方法院檢察
    署檢察官偵查後起訴。
    理  由
一、認定犯罪事實所憑之證據及理由
    被告甲○○對於前述犯罪事實均坦白承認，並經證人即本件
    查獲警員葉泰安於偵查中就其搜索查獲過程詳細證述，此外
    ，還有該批扣案之槍彈、查獲現場之照片10張以及內政部警
    政署刑事警察局93年4 月6 日刑鑑字第0930067300號槍彈鑑
    定書及其93年6 月3 日刑鑑字第0930114097號更正函件附在
    卷中可為佐證，本件事證明確，被告犯行可以認定。
二、論罪科刑的理由
（一）被告的行為是犯槍砲彈藥刀械管制條例第7 條第4 項之未
      經許可寄藏手槍罪及第12條第4 項之未經許可寄藏子彈罪
      。其以一行為同時寄藏手槍及子彈，屬想像競合犯，依刑
      法第55條之規定，應從其中刑罰較重的未經許可寄藏手槍
      罪處斷。
（二）被告另外曾經於88年4 月22日晚上到翌日凌晨左右，為頂
      替他人犯罪，而與他人共同持有手槍二支，並繼續持有至
      翌日上午9 時30分許其向警方自首報案為止。該部分犯罪
      ，已經臺灣高等法院臺中分院88年度上訴字第2238號判處
      罪刑，並經最高法院判決上訴駁回而確定。被告之上述犯
      罪，其犯罪構成要件與本件，一為持有，一為寄藏，兩者
      並不相同，無從成立連續犯（司法院大法官釋字第152 號
      解釋意旨參照），更何況被告本件寄藏手槍之行為，為繼
      續犯，其犯罪是一直繼續到93年3 月15日被搜索扣押為止
      ，方才終了，上述被告持有手槍之判決，則早於91年3 月
      28 日 即經最高法院判決上訴駁回而確定，其既判力自無
      從擴及於其後所繼續發生之犯罪。故辯護人為被告提出免
      訴之辯護，應有誤會，並不可採。
（三）被告寄藏的本件槍彈，為制式槍枝與子彈，其殺傷力很大
      ，對於社會有極大潛在的危險性，因而法定最低刑度高達
      五年有期徒刑，但被告是無償為他人寄藏該批槍彈，在將
      近長達五年的寄藏期間，也都是將該批槍彈藏放在住處的
      舊式爐灶中，未有證據顯示有攜帶外出至公共場所或供他
      用之情形，足見其實際上所造成之危險性有限，且被告遭
      查獲後，即坦承主要之寄藏行為，並未為不實的辯解，確
      有相當之悔意，如處以法定最低刑度實嫌過重，其犯罪情
      狀，應屬可以憫恕，故依刑法第59條予以酌量減輕其刑。
（四）審酌被告先前才因不法持有槍彈遭判處罪刑，仍然不知謹
      慎行事，盡速報繳尚在寄藏中之本件槍彈，實不足取，惟
      本件被告係為他人無償寄藏槍彈，寄藏的數量不多，僅有
      1 把手槍，4 顆子彈，寄藏期間將近有5 年之久，其間並
      未見有將之攜帶外出至公共場所或者再出借他人等提高危
      險性之行為，犯後坦承犯行，確具有悔意等一切情狀，量
      處如主文所示之刑罰，並就罰金部分依法諭知其易服勞役
      之折算標準。
（五）扣案之制式半自動手槍壹支（含彈匣1 個，槍枝管制編號
      ：0000000000號），為違禁物，應依刑法第38條第1 項第
      1 款宣告沒收。至於扣案之子彈，依上述鑑定書所載，均
      已經試射，應不再具有殺傷力，而非違禁物，故不宣告沒
      收。另扣案之擦槍工具，被告雖供認為其所有，並曾用以
      擦拭本件槍彈，但並非寄藏本件槍彈之犯罪工具，故也不
      宣告沒收。以上未宣告沒收之物品，均應由檢察官另行處
      理，在此附帶說明。
三、適用法律依據：
（一）刑事訴訟法第299條第1項前段。
（二）槍砲彈藥刀械管制條例第7 條第4 項、第12條第4 項。
（三）刑法第11條前段、第55條、第59條、第42條第2 項、第38
      條第1 項第1 款。
（四）罰金罰鍰提高標準條例第2條。
（五）現行法規所定貨幣單位折算新台幣條例第2條。
本案經檢察官林映姿到庭執行職務。
中　　華　　民　　國　　94　　年　　3 　　月　　 2　　日
                  刑事第三庭  審判長法　官　劉 興 浪
      　　　                        法　官　林 卉 聆
        　　　                      法　官　蔡 志 宏
以上正本證明與原本無異。
如不服本判決應於送達後10日內向本院提出上訴狀（應附繕本）
。
                                    書記官  楊 慧 萍
中　　華　　民　　國　　94　　年　　3 　　月　　3 　　日
附記論罪法條
槍砲彈藥刀械管制條例第7條第4項
未經許可，持有、寄藏或意圖販賣而陳列第 1 項所列槍砲、彈藥
者，處5年以上有期徒刑，併科新台幣00000000元以下罰金。
槍砲彈藥刀械管制條例第12條第4項
未經許可，持有、寄藏或意圖販賣而陳列子彈者，處五年以下有
期徒刑，併科新台幣3,000,000元以下罰金。
